【裁判字號】    96,訴,1933
【裁判日期】    971230
【裁判案由】    重傷害等
【裁判全文】
臺灣臺北地方法院刑事判決              96年度訴字第1933號
公  訴  人  臺灣臺北地方法院檢察署檢察官
被      告  庚○○
選任辯護人  陳泰源律師
            陳崇善律師
被      告  莊洲讚
                    之1
            鄭智元
上二人共同
指定辯護人  本院公設辯護人江俊傑
上列被告等因重傷害等案件，經檢察官提起公訴（九十六年度偵
字第二二九四八號），暨追加起訴（九十六年度偵字第二六二八
０號），及移送併辦（九十七年度偵字第三七七四號），本院判
決如下：
    主  文
庚○○共同傷害人之身體，處有期徒刑壹年陸月；又以強暴妨害
人行使權利，處有期徒刑肆月。應執行有期徒刑壹年捌月。
莊洲讚共同傷害人之身體，處有期徒刑壹年陸月。
鄭智元無罪。
    事  實
一、庚○○與莊洲讚於民國九十六年九月九日凌晨五、六時許，
    一同在臺北市○○街附近享用早餐，因莊洲讚接獲友人乙○○來電表示其在臺北市○○路一九九號「錢櫃」ＫＴＶ十一
    樓或十二樓之包廂唱歌，因其女友己○○及女友之兄長楊沐
    勳及友人亦在九樓九一二包廂唱歌，其與楊沐勳在九一二包
    廂外發生口角，遭人毆打等情，遂邀集庚○○一同駕駛０九
    七七—ＱＵ自用小客車前往該ＫＴＶ助勢。庚○○與莊洲讚
    到場後，與乙○○及不知何人邀集而來之綽號「阿庭」、「
    阿生」及「小宇」（真實姓名年籍均不詳）等共十二至十五
    名成年人，其中並有一人攜帶長約三十公分之刀械一把，先
    後上樓前往楊沐勳所在之九一二包廂尋釁，並共同基於傷害
    他人身體之犯意，分以徒手，或持拖把、棍棒，或取隨手可
    得之名牌架、冰桶、可樂壺等物，共同毆打當時與楊沐勳一
    同在包廂內唱歌之甲○○、丁○○、楊沐勳（楊沐勳部分未
    據告訴）。丁○○被毆傷後，趁隙自防火梯下至一樓，但因
    關心仍在樓上之甲○○，遂繞至大門欲上樓，同時以隨身攜
    帶之行動電話一支（索尼易利信廠牌，內含0000000
    000號門號卡一張）撥打電話予其母戊○○請求協助就醫
    ，惟又遇到剛好下樓之庚○○與真實姓名年籍不詳之成年人
    三、四名，庚○○一人旋接續前揭傷害人身體之犯意，繼續
    追打丁○○，直至附近便利商店前之計程車招呼站處始停止
    ，庚○○見丁○○正與人通話中，為恐丁○○在電話中尋求
    他人協助，乃另行起意，搶下丁○○持在手上之行動電話一
    支，以此強暴方式妨害丁○○使用該行動電話之權利。迨戊○○趕到現場後，庚○○始與乙○○共乘上開自用小客車離
    開現場，莊洲讚則已趁亂離開，致甲○○因此受有閉鎖性指
    骨骨折，頭皮之開放性傷口，除眼以外、臉部、頭皮及頸挫
    傷之傷害，丁○○則受有閉鎖性鼻骨骨折，外耳之開放性傷
    口，頭皮之開放性傷口，臉部放性傷口，多處表淺損傷、磨
    損或擦傷，除眼以外之臉、頭皮及頸之挫傷之傷害。
二、案經甲○○、丁○○訴由臺北市政府警察局移送臺灣臺北地
    方法院檢察署檢察官偵查起訴、追加起訴及移送併辦。
    理  由
壹、有罪部分：
一、按被告以外之人於審判外之言詞或書面陳述，除法律有規定
    者外，不得作為證據，刑事訴訟法第一百五十九條第一項定
    有明文；復按被告以外之人於偵查中向檢察官所為之陳述，
    除顯有不可信之情況者外，得為證據，同法第一百五十九條
    之一第二項亦有規定；另按被告以外之人於審判外之陳述，
    雖不符前四條之規定，而經當事人於審判程序同意作為證據
    ，法院審酌該言詞陳述或書面陳述作成時之情況，認為適當
    者，亦得為證據；當事人、代理人或辯護人於法院調查證據
    時，知有第一百五十九條第一項不得為證據之情形，而未於
    言詞辯論終結前聲明異議者，視為有前項之同意；同法第一
    百五十九條之五規定甚明。查證人甲○○、丁○○、丙○○
    、戊○○、乙○○、楊沐勳及己○○之警詢筆錄，為被告以
    外之人於審判外之言詞，經被告庚○○及辯護人於本院準備
    程序中爭執其證據能力，依刑事訴訟法第一百五十九條第一
    項之規定，無證據能力。另證人甲○○、丁○○、丙○○、
    戊○○、乙○○、楊沐勳及己○○之偵查筆錄，雖被告庚○○及其選任辯護人於本院準備程序以未經行使對質詰問權為
    由，經爭執證據能力，然本院以下列之事證，即足以證明本
    件犯罪事實，就其等此部分所指並未引之作為本案論罪科刑
    之證據，自無庸再論及此部分之證據能力。至本案卷內其餘
    供述及非供述證據，因當事人於本院言詞辯論終結前，均未
    對於證據能力聲明異議，依刑事訴訟法第一百五十九條之五
    第一項、第二項規定，視為同意上開證據具備證據能力，而
    本院審酌該等言詞陳述或書面陳述作成之情況，相關陳述人
    均未曾主張非出於任意性或不正取供，足信作成時之情況，
    應無違法或不當情事，因而認為適當，故該等供述及非供述
    證據，均具備證據能力而得作為證據，合先敘明。
二、訊據被告庚○○、莊洲讚固不否認共同毆打傷害告訴人丁○○及甲○○，惟被告庚○○矢口否認有何強取告訴人丁○○
    上開行動電話之強制犯行，辯稱：九十六年九月九日凌晨五
    、六時許事發之後，丁○○上開行動電話曾於九十六年九月
    十日上午八時十七分撥打至0000000000號之通話
    記錄，亦曾與0000000000、000000000
    0號電話有通聯紀錄，直至九十六年九月九日上午六時二十
    六分二十九秒止，該行動電話仍在同一基地台範圍內，但當
    時伊早已駕車離開現場，足見伊並未取走丁○○上開行動電
    話，並無強制之犯行云云。經查：
  (一)被告庚○○與莊洲讚於前揭時地與真實姓名年籍不詳之成年
    人共同傷害告訴人丁○○及甲○○之犯行，業據被告庚○○
    與莊洲讚於本院審理中坦認無訛，並經告訴人甲○○、丁○○於本院審理中指訴綦詳，且有告訴人甲○○所受傷害之馬
    偕紀念醫院診斷證明書一紙、受傷照片三張，及告訴人丁○○所受傷害之碼偕紀念醫院診斷證明書一紙、受傷照片六張
    、車牌號碼０九七七—ＱＵ車籍查詢基本資料一紙、現場照
    片八張、監視錄影器翻拍照片三十張、監視錄影光碟一張、
    被告庚○○所使用之0000000000號行動電話通聯
    記錄，及告訴人丁○○使用之0000000000號行動
    電話通聯記錄各一件附卷可稽，並經本院於九十七年六月二
    日及九十七年七月二十一日勘驗監視錄影光碟畫面，製有勘
    驗筆錄各一件附卷供參，足認被告庚○○及莊洲讚於本院審
    理中所為之任意性自白應與事實相符。至公訴意旨雖以告訴
    人丁○○及甲○○均係頭部受創，被告庚○○、莊洲讚等人
    持木棍刀械毆打告訴人丁○○及甲○○時，應知傷害人之頭
    部可能達重傷害程度，而有重傷害他人身體之犯意。然以被
    告庚○○、莊洲讚係因證人乙○○撥打電話召集而來，與告
    訴人丁○○、甲○○並不相識，亦無讎隙，應無重傷害之動
    機。另告訴人丁○○、甲○○雖均有頭部傷害，但被告庚○○、莊洲讚均否認有持刀揮砍告訴人丁○○、甲○○之犯行
    ，而證人丁○○於本院審理中結證稱：「我唱歌唱到一半，
    突然有一群人衝進來，不知道幾個人，然後我就問他們是否
    找錯人，我看到有人拿拖把，有人拿東西，作勢要打人，我
    問說是否找錯人，他們沒有回答，就直接動手打過來，當時
    有三、四個人把我壓住，一陣動手狂打，我當時被壓在地上
    所以沒有看到其他人」、「（打你的人有持器物嗎？）有拿
    東西，我知道打我的人有拿拖把、棍子，也有徒手，我沒有
    看到有人拿刀」等語（見本院卷第一五六頁背面至一五七頁
    ）。另證人甲○○於本院審理中結證稱：「我就請十六（丙○○）送他妹妹下去，下去之後沒有多久就一群人衝進去我
    們的包廂，當時我不在包廂內，我在櫃台旁邊的安全梯講電
    話，我看到很多人衝進我們的包廂，一開始有人還問我是那
    個包廂，我當時不記得我的包廂號碼，就沒有回答，後來我
    講完電話要回去包廂，發現有人在門口把包廂門反拉，我後
    來看不對，就去找服務生報警，後來我不知道何人就叫服務
    生不准報警，就過來打我，本來打我的人只有一個，後來就
    愈來愈多人衝過來打我，當時我是蹲著，後來被打到趴在地
    上，我是在電梯的大廳被打，印象中有人跟他說對不起，我
    說為什麼要說對不起，後來有人拿東西往我頭上砍，後來我
    就躲到服務台後面，倒在那邊都是血，他們就離開，後來我
    昏昏的，就沒有什麼印象，後來就有救護車送我去醫院」等
    語（見本院卷第一六一頁背面）。另證人丙○○於本院審理
    中亦結證稱：「那群人重點是要打楊沐勳等語（見本院卷第
    一六六至一六七頁）。顯見被告庚○○、莊洲讚當日主要係
    基於朋友義氣而出手教訓或出氣之動機，況且，就衝突的起
    因而言，攻擊對象應為楊沐勳，告訴人丁○○、甲○○僅係
    在場而無辜受牽連之人，再者，告訴人丁○○及甲○○是為
    了躲避遭人毆打，於混亂中蹲在地上或趴在地上，所以傷害
    部位才會集中於頭部，被告庚○○、莊洲讚並未持刀械揮砍
    告訴人丁○○及甲○○，亦非故意毆打頭部，公訴意旨認被
    告庚○○、莊洲讚係出於重傷害之故意，尚有未洽。
  (二)又被告庚○○雖辯稱告訴人丁○○上開行動電話於事發後尚
    有通聯紀錄，顯見並未遭其強行取走云云。而證人丁○○於
    本院審理中結證稱：「（你第二次遭庚○○毆打你，是否有
    打電話給你母親戊○○？）有，就是請他叫救護車」、「（
    你與你母親通話是否有完畢？）沒有，因為講到一半，他們
    又衝上來，有一個人拿走我的手機，但我不確定是庚○○還
    是另外一個人」、「（你在警局時，有指認搶你手機的人就
    是庚○○，是否正確？）當時印象比較深，當時所說應該沒
    有錯」、「（後來庚○○是否有將手機還給你？）沒有」等
    語（見本院卷第一五七頁），並就為何有上開通聯紀錄之問
    題結證稱：「（通聯記錄顯示九十六年九月九日六時二十三
    分你的電話與呂筱婷的電話有通話十七秒，有何意見？）沒
    有意見，但不是我打的」、「（另外也有顯示你的電話與陳
    思穎的電話在九十六年九月九日凌晨有多次簡訊紀錄？）沒
    有意見，不是我傳的」等語（見本院卷第一五八頁），否認
    上開通聯記錄為其所撥打。另證人戊○○於本院審理中亦結
    證稱：「我當時問庚○○為何搶我兒子手機，他說不在我這
    裡」等語（見本院卷第一八九頁背面），則倘被告庚○○並
    無強取行動電話之動作，應可回答伊沒有強取，而非回答「
    不在我這裡」。可知被告庚○○確實在證人丁○○與母親戊○○通話時，將告訴人丁○○手中之行動電話強行取走，證
    人丁○○復未再使用該行動電話，被告庚○○所為，已達到
    以強暴方式妨害證人丁○○使用行動電話之權利之程度，被
    告庚○○前揭所辯，洵非可採。惟證人丁○○於本院審理中
    亦結證稱：「（當時他們為何要拿走你的手機？）當時我在
    講手機，他們以為我要找人來，才把我的手機拿走。」、「
    （除了手機被拿走之外，有無其他財物被拿走？）沒有」等
    語（見本院卷第一六０頁），堪信證人丁○○亦知悉被告將
    其行動電話拿走，僅係為防止其以行動電話對外求援，並無
    為自己不法所有之意圖而強取該行動電話之意，公訴人認此
    部分被告有強盜取財之不法犯意，恐有誤會。是綜上所述，
    本件事證明確，被告犯行洵堪認定，應予依法論科。
三、核被告莊洲讚所為，係犯刑法第二百七十七條第一項之傷害
    罪。而被告庚○○所為，則係犯刑法第二百七十七條第一項
    之傷害罪，及同法第三百零四條之強制罪。起訴書認被告莊
    洲讚及庚○○均係犯刑法第二百七十八條第三項、第一項之
    重傷害未遂罪，及公訴人於本院審理中就被告庚○○被訴強
    搶告訴人丁○○行動電話之行為涉犯強制罪部分，當庭更正
    起訴法條為刑法第三百二十八條第一項之強盜取財罪，且與
    前揭重傷害未遂罪部分，具有想像競合犯之裁判上一罪關係
    ，均有未洽，惟其起訴事實同一，爰依法變更起訴法條。被
    告庚○○、莊洲讚與乙○○及其餘邀集而來之綽號「阿庭」
    、「阿生」、「小宇」等共十二至十五名成年人間，就上開
    傷害犯行，均有犯意聯絡及行為分擔，並為共同正犯。本件
    是於密接時間、同一地點分別對告訴人丁○○、甲○○為傷
    害犯行，應評價為一行為，則被告庚○○、莊洲讚此部分的
    傷害行為是同種想像競合，應從一重處斷。又被告庚○○所
    犯上開傷害罪與強制罪間，犯意個別，行為有異，應予分論
    併罰。公訴意旨認為乙○○就前揭傷害犯行並無共同參與行
    為，然本件起因是乙○○的糾紛，被告庚○○、莊洲讚是受
    其所託前來，為之出氣尋釁，既如前述，是即令乙○○在場
    並無出手的傷害行為，然其就被告庚○○、莊洲讚及其餘邀
    集而來之人為此的傷害行為，自難辭共犯之責，是公訴意旨
    此部分事實之認定容有未合，公訴人就此部分雖已為不起訴
    處分，然所為之不起訴處分，並無從拘束本院事實之認定，
    附此敘明。爰審酌被告庚○○、莊洲讚二人年輕氣盛，僅因
    友人與人發生糾紛，即結伴尋釁報復，破壞社會秩序，並使
    無辜之告訴人丁○○與甲○○身心受有嚴重傷害，並斟酌其
    犯罪動機、手段、告訴人所受傷害程度，及犯罪後仍飾詞矯
    飾，未見悔意，迄今亦未與告訴人達成和解等一切情狀，各
    量處如主文所示之刑，並就被告庚○○部分定其應執行刑，
    以示懲儆。至犯罪事實欄內所指之刀械一把，並未扣案，亦
    不知為何人所有，且無證據證明被告等或共犯有以此刀傷害
    或強制告訴人丁○○或甲○○，應非犯罪所用之物，爰不併
    予宣告沒收，附此敘明。
四、本件傷害行為乙○○既應負共犯之責，俱如前述，是此部分
    的事實若經判決確定肯認，自應另由公訴人為適當之偵處，
    附此敘明。
貳、不另為無罪諭知部分：
一、公訴意旨另以：被告庚○○與攜帶刀械之人，共同持刀揮砍
    告訴人甲○○後腦勺，眾人並輔以拳打腳踢，致甲○○遭毆
    打時所掉落之價值一萬一千元天伯錶一支，遭被告庚○○及
    同夥取走而不知所蹤，因認被告涉犯刑法第三百二十八條第
    一項之強盜取財罪嫌。
二、惟查，證人甲○○固於本院審理中結證稱：「我當時在大廳
    的時候，請人家報警的時候，有看到有人拿一把刀出來，長
    度約三十公分左右」等語（見本院卷第一六二頁），並當庭
    繪製刀械形狀一紙附卷供參（見本院卷第一七三頁），復結
    證稱：「我起來的時候，我發現我的手錶不見，我就去問丙○○，是否有人拿我的手錶，丙○○就打電話問乙○○，乙○○說手錶及手機在他們那邊」等語（見本院卷第一六二頁
    ），似指其遭人以刀械砍傷後強行取走其所戴之手錶。惟本
    院依聲請勘驗監視器錄影光碟結果，當時係三名男子在櫃臺
    前以徒手及持櫃臺三角柱狀硬質名牌共同毆打告訴人甲○○
    頭部，告訴人甲○○躲進櫃臺內，其中一名男子（條紋上衣
    ）跟著進入並以腳不斷踢踹告訴人甲○○，此有本院九十七
    年六月二日勘驗筆錄一件在卷可佐（見本院卷第八七頁背面
    ）。顯見告訴人甲○○係遭人持櫃臺三角柱狀硬質名片毆打
    ，並非遭人持刀揮砍，起訴書此部分所載之犯罪事實，恐有
    錯誤。又證人丙○○於本院審理中結證稱：「我當時站在門
    口，有一群人圍住甲○○，我知道他手錶掉了，我不知道是
    否被打掉還是被拉下來，因為他被圍著，我看不清楚，我只
    知道手錶後來好像不見了，我沒有看到是何人拿走」、「他
    是躺在地上，是否掉了，我不知道，我沒有看到手錶，他當
    天一開始有戴手錶，我在包廂內有看到」「己○○打電話問
    乙○○，我在己○○旁邊，乙○○說手機在他那邊，但是沒
    有提到手錶，己○○也有再問，因為我們五人都去馬偕醫院
    ，他們就去包紮」等語（見本院卷第一五六、一五七頁）。
    另證人乙○○於本院審理中亦結證稱：「（你是否曾經跟己○○說手機及手錶都在你們這邊？）沒有，己○○有打電話
    問我，是否有拿人家手機，我說沒有，他沒有問手錶」等語
    （見本院卷第一七一頁背面）。足見證人丙○○及乙○○均
    無法證明告訴人甲○○之手錶遭被告庚○○等人強行取走，
    告訴人甲○○之手錶亦有可能於衝突混亂中不慎掉落，實難
    據此即認被告庚○○有強盜告訴人甲○○之手錶之主觀犯意
    及犯行，此部分不能證明被告庚○○犯罪。此外復查無其他
    積極證據足資認定被告庚○○有公訴人所指此部分強盜取財
    之犯行，原應為無罪諭知，惟公訴人認此部分與前揭傷害部
    分具有想像競合犯之裁判上一罪關係，爰不另為無罪諭知，
    附此敘明。
參、無罪部分：
一、公訴意旨另以：
    被告鄭智元與被告庚○○與莊洲讚於九十六年九月九日凌晨
    五、六時許，一同前往臺北市○○路一九九號「錢櫃」ＫＴ
    Ｖ助勢，並與不知何人邀集而來之綽號「阿庭」、「阿生」
    及「小宇」（真實姓名年籍均不詳）等共十二至十五名成年
    人，其中並有一人攜帶長約三十公分之刀械一把，共同基於
    傷害他人身體之犯意，前往楊沐勳所在之九一二包廂尋釁，
    並分以徒手，或持拖把、棍棒，或取隨手可得之名牌架、冰
    桶、可樂壺等物，共同傷害當時與楊沐勳一同在包廂內唱歌
    之告訴人甲○○、告訴人丁○○及被害人楊沐勳（楊沐勳部
    分未據告訴），致告訴人甲○○因此受有閉鎖性指骨骨折，
    頭皮之開放性傷口，除眼以外、臉部、頭皮及頸挫傷之傷害
    ，告訴人丁○○則受有閉鎖性鼻骨骨折，外耳之開放性傷口
    ，頭皮之開放性傷口，臉部放性傷口，多處表淺損傷、磨損
    或擦傷，除眼以外之臉、頭皮及頸之挫傷之傷害，因認被告
    鄭智元亦共同涉犯刑法第二百七十八條第三項、第一項之重
    傷害未遂罪嫌。
二、按犯罪事實應依證據認定之，無證據不得推定其犯罪事實，
    又不能證明被告犯罪者，應諭知無罪之判決，刑事訴訟法第
    一百五十四條第一項、第三百零一條第一項分別定有明文。
    又刑事訴訟法上所謂認定犯罪事實之證據，係指足以認定被
    告確有犯罪行為之積極證據而言，最高法院二十九年上字第
    三一○五號判例可資參照。故事實之認定，應憑證據，如未
    能發現相當證據，或證據不足以證明，自不能以推測或擬制
    之方法，為裁判基礎，最高法院四十年臺上字第八六號判例
    亦可參照。另按認定犯罪事實，所憑之證據，雖不以直接證
    據為限，間接證據亦包括在內，然無論直接或間接證據，其
    為訴訟上之證明，須於通常一般之人均不致於有所懷疑，而
    得確信其為真實之程度者，始得據之為有罪之認定，倘其證
    明尚未達到此一程度，而有合理性懷疑之存在時，即無從為
    有罪之認定，此亦有最高法院七十六年臺上字第四九八六號
    判例可資參照。又告訴人之告訴，係以使被告受刑事訴追為
    目的，是其陳述是否與事實相符，仍應調查其他證據以資審
    認，最高法院五十二年臺上字第一三００號判例意旨同可參
    照。
三、公訴人認被告鄭智元涉有此部分之犯行，無非係以告訴人丁○○、甲○○之指訴、被告庚○○、莊洲讚之陳述、證人乙○○、楊沐勳、己○○、丙○○之證詞，及馬偕紀念醫院診
    斷證明書二紙、現場及受傷照片共十四張、監視錄影器翻拍
    照片三十張及監視錄影光碟一張為其主要論據。訊據被告鄭
    智元堅詞否認涉有公訴人此部分所指之犯行，辯稱：九十六
    年九月九日當天伊沒有去錢櫃ＫＴＶ，伊應該在家裡，因為
    伊要上班，伊父母親應該可以證明伊在家裡，並未參與毆打
    丁○○及甲○○之犯行等語。
四、經查：
  (一)被告庚○○固於移審時陳稱：「莊洲讚接到乙○○之電話，
    說乙○○在ＫＴＶ被打，莊洲讚就找我兩個人一起過去ＫＴ
    Ｖ，鄭智元、「阿庭」、「小生」、「阿宇」等人，我不知
    道是何人找過去的」、「打人的有那些人，當時場面很混亂
    ，我有喝酒，我不確定，我只有認識莊洲讚、徐緯駿及鄭智
    元，莊洲讚應該有動手，鄭智元我沒有看到他有上樓去，但
    是我跟鄭智元在一樓大門沒有動手，我承認有在九樓九一二
    包廂內打對方的人，但是在一樓打人部份，我印象中沒有動
    手」等語（見本院卷第十四頁背面至十五頁），指證被告鄭
    智元於九十六年九月九日凌晨確實在場，僅未參與鬥毆。另
    告訴人甲○○於本院審理中亦指稱：「被告庚○○、莊洲讚
    、鄭智元及乙○○當天都有在現場，至於是何人毆打我，我
    沒有印象，因為我當時一被打，就蹲下來擋，所以我沒有印
    象」等語（見本院卷第一五二頁）。而證人丙○○於本院審
    理中亦結證稱：「我對於庚○○、乙○○有印象，其他的莊
    洲讚、鄭智元我沒有印象，因為當時人太多，有十幾個人，
    我現在沒有印象」、「我是看影片後比對照片才指認，我當
    時的指認是實在的」、「當時我在偵查中是看完影片就指認
    ，所以可以確認，但是現在時間很久，我當然不確定」、「
    我當天看到的鄭智元是胖胖的，穿著黑色衣服，是長袖，褲
    子我沒有印象，手是否有拿東西我沒有印象，是否有戴眼鏡
    我也沒有印象，要看影片我才會知道」等語（見本院卷第一
    五六頁至一五八頁）。又本院審理中依聲請勘驗監視錄影光
    碟結果，公訴人亦認其中第一張光碟時間五時五十四分許，
    有一名拿水壺、穿著黑色上衣短袖、卡其褲之男子，與被告
    鄭智元相似，此有本院勘驗筆錄一件附卷可參（見本院卷第
    九八至九九頁），均指被告鄭智元當日亦在現場。
  (二)惟被告鄭智元否認監視錄影畫面中該男子就是其本人，而本
    院於審理中再次勘驗監視錄影光碟之結果，認光碟時間五時
    五十四分三十五秒確有一名男子穿著黑色短袖上衣，卡其褲
    、手拿水壺、戴黑框眼鏡，但是面容模糊，無法辨識是否為
    鄭智元，此有該勘驗筆錄一件附卷足參（見本院卷第九九頁
    ）。另告訴人丁○○於本院審理中當庭指認後結證稱：「我
    除了有看到庚○○、乙○○，莊洲讚及鄭智元我沒有印象」
    等語（見本院卷第一五九頁背面）。而證人乙○○於本院審
    理中結證稱：「鄭智元沒有在場」等語（見本院卷第一七０
    頁背面）。被告莊洲讚於本院審理中亦以證人身分結證稱：
    「沒有看到鄭智元在現場」等語（見本院卷第一九二頁）。
    被告庚○○於本院審理中亦以證人身分結證稱：「我的印象
    中，在我離開的時候，我下來在一樓有看到一個很像鄭智元
    的人，我不確定是否是他」、「（你在樓上的包廂或是大廳
    是否有看到鄭智元？）沒有」、「你在電梯內，是否有遇到
    鄭智元？）沒有」、「（九十六年九月九日凌晨五、六時之
    前最近一次跟鄭智元聯絡是何時？或是當天是否有聯絡？）
    當天有碰面，幾點我忘記了，是晚上的時候，十二點前或是
    十二點後，我忘記，地點在興安街，在停車場找一個朋友，
    幾點離開無法說明，我們去興安街的時候，是去勸架，沒有
    打架」、「他去興安街那裡我不知道，我們就分開了，我不
    知道誰先離開興安街因為當時發生打架」、「我只是在一樓
    看到一個很像鄭智元的人，我不知道他是否有去」、「因為
    他也任是乙○○、也認識莊洲讚，所以我想他有可能也接到
    電話，或是朋友找他去」等語（見本院卷第一九五頁至一九
    七頁），補充說明其移審當日之意思係指在現場看到一個背
    影很像被告鄭智元之人，無法確認是否為被告鄭智元本人，
    且前後證詞均證稱被告鄭智元並未參與毆打告訴人丁○○及
    甲○○。是綜合上開證人之證詞，互有不符之處，且勘驗監
    視錄影光碟之結果未能明確看見被告鄭智元在場，故本院認
    被告鄭智元當日是否在場，及是否共同毆打告訴人丁○○及
    甲○○，證據尚有不足，此部分不能證明被告鄭智元犯罪。
    此外，復查無其他積極證據足資證明被告鄭智元涉有公訴人
    所指之此部分犯行，既不能證明被告鄭智元犯罪，自應就此
    部分為無罪判決之諭知。
據上論斷，應依刑事訴訟法第二百九十九條第一項前段、第三百
零一條第一項、第三百條，刑法第二十八條、第二百七十七條第
一項、第三百零四條、第五十五條、第五十一條第五款，刑法施
行法第一條之一，判決如主文。
本案經檢察官徐則賢到庭執行職務。
中     華     民     國     97    年   12   月  30     日
                     刑事第十三庭審判長法  官 許泰誠
                                       法  官 陳君鳳
                                       法  官 郭顏毓
上正本證明與原本無異。
如不服本判決應於收受送達後10日內向本院提出上訴書狀，並應
敘述具體理由；其未敘述上訴理由者，應於上訴期間屆滿後20日
內向本院補提理由書（均須按他造當事人之人數附繕本）「切勿
逕送上級法院」。告訴人或被害人如對於本判決不服者，應具備
理由請求檢察官上訴，其上訴期間之計算係以檢察官收受判決正
本之日期為準。
                                       書記官 潘文賢
中    華    民    國    98    年    1     月    6     日
附錄本案論罪科刑法條：
刑法第二百七十七條
傷害人之身體或健康者，處三年以下有期徒刑、拘役或一千元以
下罰金。
犯前項之罪因而致人於死者，處無期徒刑或七年以上有期徒刑；
致重傷者，處三年以上十年以下有期徒刑。
刑法第三百零四條
以強暴、脅迫使人行無義務之事或妨害人行使權利者，處三年以
下有期徒刑、拘役或三百元以下罰金。
前項之未遂犯罰之。


司法院資訊處製作；財團法人民間司法改革基金會備份。
